【裁判字號】    94,訴,3
【裁判日期】    951109
【裁判案由】    侵權行為損害賠償
【裁判全文】
臺灣高等法院花蓮分院民事裁定             94年度訴字第3號
聲  請  人  銘星企業股份有限公司
法定代理人  周峻墩會計師
訴訟代理人  盧立仁律師
前列聲請人與相對人乙○○○股份有限公司、丙○○、丁○○、
、大品國際開發有限公司、甲○○間侵權行為損害賠償事件，聲
請訴訟救助，本院裁定如下：
    主  文
聲請駁回。
聲請程序費用由聲請人負擔。
    理  由
一、按當事人無資力支出訴訟費用者，依民事訴訟法第107條規
    定，法院固應依聲請准予救助，惟此項請求救助之事由，依
    同法第109條第2項、第284條之規定，應提出能即時調查之
    證據以釋明之。
二、聲請意旨略以：嘉星公司於刑事訴訟（92年度上訴字第173
    號）對相對人等提起附帶民事訴訟，嗣經鈞院將附帶民事訴
    訟裁定移送民事庭後，於94年9月27日追加聲請人為原告，
    惟聲請人公司資產已遭不法掏空，現有名下財產已遭禁止處
    分登記，且公司董事及監察人自93年間起遭禁止行使職權迄
    今，公司無任何營業行為，並無收入，無資力支出訴訟費用
    ，爰聲請准予訴訟救助。
三、經查，花蓮市○○街1之18、19號、花蓮市○○街1之16號地
    下樓、3、4、5、6、7樓、花蓮市○○○街95號8樓之17、花
    蓮市○○路○段720巷1號、花蓮市○○路○段728號、花蓮市
    ○○路○段730號11樓之25 （即本院94年度上訴字第150號刑
    事判決附表一部分）均係聲請人公司有償處分等情，經本院
    判決後，聲請人提起上訴，復經最高法院駁回上訴確定（95
    年台上字第3437號），聲請人既係有償處分取得對價而處分
    該等不動產，已難謂無資力。況依卷附之財產查詢清單，聲
    請人公司名下，尚有花蓮市○○路○段730號（整編後為花蓮
    市○○○路193號地下室）、花蓮市○○○街95號地下室、
    花蓮市○○段4之1號土地、花蓮市○○段14號土地、花蓮縣
    玉里鎮○○段43之19土地等土地，該等土地難謂無價值，縱
    該等土地均經稅捐機關禁止處分，亦未能顯示實際上已發生
    之債權額已逾越各該不動產之實際價值，故此部分資料亦未
    能顯示聲請人已陷於無資力之狀態。此外，聲請人即未能再
    提出其他能即時調查之證據，以釋明其無資力支出訴訟費用
    之主張為真實，其聲請即屬無從准許，應予駁回。
據上論結：本件聲請為無理由，依民事訴訟法第95條，第78條，
裁定如主文。
中    華    民    國     95    年     11    月   9    日
                  審判長法  官  謝志揚
                        法  官  蔣有木
                        法  官  湯文章
以上正本係照原本作成。
如不服本裁定，應於收受送達後10日內向本院提出抗告狀（僅以
適用法規顯有錯誤，並經本院之許可者為限），並繳納抗告費新
台幣1千元；其未表明抗告理由者，應於提出抗告後10日內向本
院補提理由書狀（均須按照他造當事人之人數附繕本）。抗告時
應提出委任律師或具有律師資格之人之委任狀；委任有律師資格
者，另應附具律師及格證書及釋明委任人與受任人有民事訴訟法
第466條之1第1項但書或第2項所定關係之釋明文書影本。
                        書記官  李德霞
中    華    民    國     95    年     11    月   9    日


司法院資訊處製作；財團法人民間司法改革基金會備份。
